# 非同一控制下合并直接税费

提问人：soibook 时间：2022-11-09 14:43:11
不管是同一控制还是非同一控制下的合并，合并时的直接税、费不是计入当期损益，管理费用吗？指南讲解里怎么把税费计入投资成本了？

回答人：chenyiwei
你看的是 2006 版（最初版）的企业合并准则及其应用指南和讲解。在 2010 年《企业会计准则解释第 4 号》发布之前确实是这样的，但解释 4 号发布之后就全部改为发生时费用化了（明确可识别为与发行权益性证券作为合并对价有关的发行费用除外）。